【裁判字號】    89,易,2079
【裁判日期】    890622
【裁判案由】    違反律師法
【裁判全文】
臺灣高雄地方法院刑事判決                        八十九年度易字第二七九號
    公  訴  人  臺灣高雄地方法院檢察署檢察官
    被      告  甲○○
右列被告因違反律師法案件，經檢察官提起公訴（八十八年度偵字第二九○五○號）
，本院判決如左：
    主  文
甲○○連續未取得律師資格，意圖營利，而辦理訴訟事件，處有期徒刑參月，併科罰
金新台幣拾萬元。有期徒刑如易科罰金及罰金如易服勞役，均以銀元參佰元即新台幣
玖佰元折算壹日。
    事  實
一、甲○○係「向鎧企管顧問有限公司」（設於高雄市○○區○○路三三五號八樓，
    下稱向鎧公司）總經理，明知其未具律師資格，竟意圖營利，並基於概括之犯意
    ，於民國八十八年十一、十二月間，連續受美商花旗銀行股份有限公司（下稱花
    旗公司）及台灣大來國際信用卡股份有限公司（下稱大來公司）之委託，以每出
    庭一次收取新臺幣（下同）八百元至一千二百元不等之代價，擔任上開公司於臺
    灣屏東地方法院簡易庭及臺灣高雄地方法院簡易庭民事簡易、小額訴訟事件之訴
    訟代理人，辦理該民事簡易、小額訴訟案件。
二、案經臺灣屏東地方法院簡易庭函請臺灣高雄地方法院檢察署檢察官偵查起訴。
    理  由
一、右揭事實業據被告甲○○坦承不諱，並經證人即花旗銀行之代理人邱惠敏到庭結
    證屬實，復有民事訴訟委任書六紙，委任契約書（含服務費明細表）、服務契約
    增補合約各一紙在卷可憑。被告雖辯稱該銀行委外作業已得財政部之准許云云，
    並提出報紙一份為憑，惟查，「銀行作業委託他人處理應注意事項」並無被告所
    辯銀行得委外從事訴訟業務之規定，有上開證人邱惠敏提出之財政部八十八年十
    二月二十七日台財融第八八七七二八七三號函附卷可參，是被告上開所辯，難為
    其有利之認定。事證明確，被告犯行足堪認定。
二、查被告甲○○並未具律師資格，且非依法令執行業務，竟意圖營利，而辦理訴訟
    業務，核其所為，係犯律師法第四十八條第一項之罪。被告多次犯行，時間緊接
    ，手法相同，所犯犯罪構成要件相同之罪名，顯係基於概括之犯意為之，為連續
    犯，應依刑法第五十六條之規定論以一罪，並加重其刑。審酌被告犯罪之動機、
    目的、手段、所生之危害，其智識程度、辦理訴訟業務之期間非長，及犯後能坦
    承犯行，態度良好等一切情狀，爰量處如主文所示之刑，並分別諭知易科罰金及
    易服勞役之折算標準，以示儆懲。
三、又被告自承本案係花旗銀行主動委託其代理出庭訴訟，其係被動為之，原無主觀
    犯意等情，而為花旗銀行代理人邱惠敏所不否認，並有委任契約書、花旗銀行法
    律意見書各一紙附卷可憑，則委任人美商花旗銀行股份有限公司法定代理人鮑浩
    文，及台灣大來國際信用卡股份有限公司法定代理人李明賢，或其他相關決定人
    員等，是否另涉犯本罪之教唆犯嫌，應請公訴人偵查卓處，附此敘明。
四、據上論斷，應依刑事訴訟法第二百九十九條第一項前段、律師法第四十八條第一
    項，刑法第十一條，第五十六條、第四十一條、第四十二條第二項，罰金罰鍰提
    高標準條例第二條，現行法規所定貨幣單位折算新台幣條例第二條，判決如主文
    。
中      華      民      國      八十九      年      六    月  二十二    日
                                  臺灣高雄地方法院刑事第二庭
                                      法  官    劉建利
右正本證明與原本無異。
如不服本判決，應於判決送達後十日內，向本院提出上訴狀。
                    書記官    洪生輝
中      華      民      國      八十九      年      六    月  二十六    日
附錄本件論罪科刑之法條：律師法第四十八條第一項。


司法院資訊處製作；財團法人民間司法改革基金會備份。
